# 同一控制下企业合并，被合并方一直亏损，留存收益为负数，是否恢复留存收益?

提问人：yyma2012bxy 时间：2019-11-08 06:30:17
想问下，同一控制下企业合并，被合并方亏损，在合并环节，还要不要恢复，原来会计解释 5 号（征求意见稿）说不用了，但后来正式版出来又去了这部分内容了，实际工作中怎么掌握呢

回答人：chenyiwei
同一控制下企业合并，被合并方亏损，在合并报表中，其留存收益（累计负数）仍需恢复，相应贷记资本公积。这是将其前期亏损计入前期合并利润表的自然滚存结果。